Inventaris van het archief van H.J. Reinink [levensjaren 1901-1979], 1928-1946
Nationaal Archief, Den Haag
- Stukken betreffende zijn functies afzonderlijk, 2
  - Hoofdfuncties, 2.1
    - Secretaris-generaal van dit ministerie, 2.1.6
      - Stukken ontvangen en opgemaakt als lid van de Nederlandse delegatie naar de algemene vergaderingen van de Unesco., 1946-1962; 120-123; 11 stukken en 1 omslag
        - Foto's van de eerste algemene vergadering in Hotel Majestic te Parijs, met bijlagen, 1946 en z.j., 120; 4 stukken
        - Stukken betreffende de door hem bijgewoonde negende algemene vergadering te New Delhi (India), met foto's, 1956, 121
        - Groepsfoto's van de leden van de Nederlandse delegatie tijdens de elfde algemene vergadering te Parijs, met portretfoto's van hem de vergadering toesprekende, 1960, 122; 5 stukken
        - Groepsfoto van hem en andere leden van de Nederlandse delegatie naar de Twaalfde Algemene Vergadering van de Unesco te Parijs, met de tekst van een gedicht aan Carlos van Hasselt, directeur van de Fondation Custodia, 1962, 123; 2 stukken
          De Fondation Custodia beheert de kunstcollectie van Frits Lugt.
      - Krantenknipsels betreffende de door hem bijgewoonde ere-promotie van Sir Winston Churchill aan de universiteit te Leiden., 1946, 1965; 124; 3 stukken
      - Uitnodiging van de Britse ambassadeur Bland om de vertoning van de speelfilm King Henry V in het Passage Cinema te Den Haag bij te wonen., z.j. (ca. 1946); 125; 1 stuk
      - Exemplaar van het weekblad De Nieuwe Eeuw met een artikel 'Minister Gielen en de cultuurpolitiek' door Jan Engelman., 1947; 126; 1 stuk
      - Ingekomen brief bij de minister van O., K. en W. van de gemeente 's-Gravenhage betreffende de huisvesting voor een te stichten gemeentelijk cultureel centrum in het pand Lange Voorhout 62, waar een instantie van de rijksoverheid was gevestigd., 1947; 127; 1 stuk
        Dit pand was in 1945 als woonhuis aan mr. Reinink toegewezen.
      - Foto van hem tijdens een diner bij een onbekende gelegenheid te Groningen., 1947; 128; 1 stuk
      - Exemplaren van de Announcer, het maanblad van de Philips Industrieën, en van de Philips Koerier, met artikelen betreffende het Philips Internationale Muziekconcours te Scheveningen, waarvan hij jurylid was, met foto's., 1948; 129; 1 omslag
      - Portretfoto's van hem in zijn werkkamer op het ministerie, met bijlagen., 1948; 130; 1 omslag
      - Ingekomen brieven, met minuten van antwoorden., 1948-1954; 131; 1 omslag
        Culturele Samenwerking in Indonesië, Stichting voor de (Anton Koolhaas)
        Kuypers, Julien
        Reeser, prof. dr. E.
        Roland Holst, Adriaan (Jany)
      - Teksten van door hem gehouden toespraken, met bijlage., 1948-1955; 132-134; 4 stukken
        - Menu van het diner aangeboden door de Nederlandse regering aan de delegaties naar de voorbereidende conferentie van vertegenwoordigers van universiteiten te Utrecht, met de tekst van de door hem gehouden tafelrede. 1948, 132; 2 stukken
        - Krantenknipsel betreffende de door hem gehouden toespraak op de conferentie te Amsterdam over de toelating tot het hoger onderwijs. 1949, 133
        - Knipsel uit het tijdschrift O.K.W. Mededelingen met de tekst van de door hem gehouden toespraak ter gelegenheid van de installatie van het bestuur van de Stichting "Het Nederlands Ballet", 1955, 134
      - Stukken betreffende door hem verrichte of bijgewoonde openingen van tentoonstellingen, manifestaties, musea en monumenten., (1948) 1949-1959 en z.j.; 135-140; 6 stukken en 2 omslagen
        - Ingekomen brief van Victorine Hefting, conservatrice van het Haags Gemeentemuseum, betreffende de door hem te verrichten opening van de tentoonstelling van schilderijen van J.B. Jongkind, met de teksten van de door haar en de door hem gehouden toespraken, z.j. (1948), 135; 1 omslag
        - Verzamelde documentatie betreffende zijn aanwezigheid bij de opening van de Boekenweek, 1949-1959 en z.j., 136; 1 omslag
        - Knipsel uit het Hengelo's Dagblad betreffende de opening en de aanvaarding van de overdracht door hem namens het rijk van de nieuwe vleugel van het Rijksmuseum Twenthe, 1953, 137
        - Foto van zijn hem en Isidor Opsomer bij de opening van de tentoonstelling van diens schilderijen van in het gebouw van het Genootschap Pictura te Groningen, 1954, 138
        - Foto van de door hem bijgewoonde onthulling van het grafmonument van de Friese Nassaus te Leeuwarden, z.j. (ca. 1955), 139; 3 stukken
        - Foto uit een onbekende krant van hem, zijn echtgenote, mr. J.M.C.Th. Cals en Georgette Hagendoorn tijdens de receptie ter gelegenheid van de opening van de Haagse Kunstmaand in Sociëteit "De Witte", 1956, 140
      - Reisplan voor een tweedaagse tocht van het College van Advies inzake door Oorlogsgeweld Beschadigde Monumenten, met bijlage., 1949; 141; 2 stukken
      - Aankondiging van een door hem, Frans Bender, Herman Teirlinck, Willem Pee, Edgar Blancquaert, Julien Kuypers en Raymond Herreman bijgewoonde Pensenkermis in de herberg "In de drie Fonteinen" te Beersel (België)., 1949; 142; 1 stuk
        Gesigneerd door de aanwezigen.
      - Foto's van hem, Julien Kuypers en derden tijdens een bijeenkomst van de Culturele Commissie van het "Vijf Landen Pact" te Luxemburg, met een visitekaartje van Marcel Franziskus., 1949; 143; 1 omslag
      - Exemplaar van de Volkskrant met een artikel over de door hem bijgewoonde voorstelling ter ere van het 75-jarig bestaan van de Amsterdamse Toneelschool., 1949; 144; 1 stuk
      - Ingekomen uitnodigingen voor recepties, diners, voorstellingen e.d., met antwoorden, menu's en ingekomen reacties op uitgaande uitnodigingen., 1949-1965 en z.j.; 145-146; 2 pakken
        - 1949-1965, 145
        - z.j., 146
      - Doorlopend bewijs van toegang voor hem van het Gebouw voor Kunsten en Wetenschappen te Den Haag., 1950; 147; 1 stuk
      - 'Overheid en kunst', vraaggesprek met hem door L. W. uit de Nieuwe Courant., 1950; 148; 1 stuk
      - Stukken betreffende jubilea van de Koninklijke Nederlandse Toonkunstenaars Vereniging, waarbij hij aanwezig was., 1950, 1954; 149-150; 2 stukken
        - Knipsel betreffende de viering van 65-jarig bestaan van deze vereniging en inzake de door hem verrichte uitreiking van een Koninklijke onderscheiding aan de voorzitter prof. dr. K.Ph. Bernet Kempers, 1950, 149
        - Foto van de door hem verrichte uitreiking van een Koninklijke onderscheiding aan prof. E. Reeser ter gelegenheid van het jubileum van deze vereniging, 1954, 150
          Zie inv.nr. 588.
      - Stukken betreffende presentaties in de Koninklijke Bibliotheek, waarbij hij Aanwezig was., 1950, 1963; 151-152; 5 stukken
        - Knipsel betreffende de aanbieding door de Canadese ambassadeur van boeken aan dr. Brummel, de directeur van deze bibliotheek, 1950, 151
        - Foto's van de presentatie van de door de Koninklijke Bibliotheek samengestelde Bibliographia Neerlandica, 1963, 152; 4 stukken
      - Foto van hem en koningin Juliana tijdens een muziekuitvoering in een kerk mogelijk te Amsterdam., z.j. (ca. 1950); 153; 1 stuk
      - Visitekaartje van hem, in vijfvoud., z.j. (ca. 1950); 154; 5 stukken
      - Knipsel uit het blad van Esso betreffende de door hem bijgewoonde viering van het 60-jarig jubileum van de Standard American Petroleum Company., 1951; 155; 1 stuk
      - Stukken betreffende zijn reis naar de Verenigde Staten van Amerika., 1951, 1959; 156-165; 14 stukken, 5 omslagen en 2 katernen
        - Programma van deze reis, met krantenknipsels en verdere bijlagen, 156
        - Ingekomen brieven bij hem en zijn echtgenote, 157; 4 stukken
          Marshall, John
          Monteux, Doris
        - Zakagenda en adresboekje van zijn echtgenote, met bijlagen, 158
        - Dagboekaantekeningen van zijn echtgenote, 159; 2 katernen
        - Foto's., 160-162
          - Van hem met Marshall Swan, George Balanchine en derden, 160; 4 stukken
          - Van een bezoek van hem aan de Ayr Holiday Bank, 161; 5 stukken
          - Van hun rondreis door Amerika, met negatieven, 162
        - Stukken betreffende door zijn echtgenote gehouden lezingen over "Kinderen in de Nederlandse schilderkunst" z.j., 163
        - Verzamelde reisdocumentatie, 164
        - Deathbed confession, door Marten ten Hoor, Dean van het College of Arts and Science van de universiteit van Alabama, overdruk van de Michigan Alumnus Quarterly Review, 1959, 165; 1 stuk
      - Krantenfoto van ir. A. Plate, de voorzitter van het bestuur van het Nederlands Opleidings Instituut voor het Buitenland, tijdens diens rede ter gelegenheid van het lustrum van dit instituut, waarbij hij aanwezig was, z.j. (ca. 1952); 166; 1 stuk
      - 'Nijhoff als ambtenaar', drukproef van zijn artikel in het aan Martinus Nijhoff gewijde nummer van het tijdschrift De Gids, 1953; 167; 1 stuk
      - Plattegronden van musea in Spanje, door hem ontvangen van de Gemeentelijke Kunst Musea te Barcelona, 1953-1954 en z.j.; 168-171; 7 stukken
        - Van het Museum van Santiago de Compostela y Peregrinaciones, 1953, 168; 2 stukken
        - Van het Palacio de Gelmirez te Santiago de Compostela, 1954, 169; 2 stukken
        - Van het Museum van de Kathedraal van Santiago, z.j., 170; 1 stuk
        - Tekeningen voor de verbouwing van het Palacio Nacional te Montjuich, z.j., 171
      - Krantenknipsels en een foto betreffende de door hem uitgereikte P.C. Hooft-prijs., 1953-1961, 2002; 172-175; 9 stukken
        - Mr. J.C. Bloem, 1953, 2002, 172; 4 stukken
        - Anna Blaman, z.j. (1957), 173; 2 stukken
        - Prof. dr. P. Geyl, 1958, 174; 2 stukken
        - Groepsfoto van hem, zijn echtgenote, het echtpaar J. Hulsker, mevrouw T. Kolfschoten, mr. J.K. van der Haagen en A. Roland Holst bij de uitreiking van deze prijs te Den Haag, 1961, 175
      - Knipsel uit Het Parool betreffende het door hem bijgewoonde staatsbezoek van de koning en koningin van Denemarken aan Nederland., 1954; 176; 1 stuk
      - Reversspeld door hem ontvangen als deelnemer aan een internationaal congres van Architecten te Athene., 1954; 177; 1 stuk
      - Stukken betreffende zijn bemoeienis met het Institut Neerlandais te Parijs., 1955-1970; 178-182; 3 stukken en 2 omslagen
        - Ingekomen brief bij de minister van O. K. en W., mr. J.M.L.Th. Cals, van Frits Lugt, directeur van het instituut, betreffende zijn kandidatuur voor de functie van gezant (cultureel adviseur) bij de Nederlandse Ambassade te Parijs, 1955, 178; 1 stuk
        - Stukken betreffende de opening van dit instituut, met menu van het diner ter gelegenheid van de opening, in tweevoud, 1957, 179
          Een menu is gesigneerd door de aanwezigen.
        - "Proeve van een gastenboek", tekst van een gedicht van de hand van minister Cals aan hem en zijn echtgenote ter gelegenheid van diens bezoek aan Parijs en verblijf in Hotel Turgot, 1960, 180; 1 stuk
        - Ingekomen brief van F. Lugt, betreffende de overhandiging van de aan hem toegekende penning voor zijn medewerking bij het tot stand komen van dit instituut, met penning 1969, 181; 2 stukken
        - Tekst van de door J.G. van Gelder uitgesproken herdenkingstoespraak ter gelegenheid van het overlijden van Frits Lugt, overdruk uit het Jaarboek der Koninklijke Nederlandse Akademie van Wetenschappen, met een begeleidende brief en een dankbetuigenis voor de ontvangen blijken van medeleven bij het overlijden van J. Lugt-Klever, (1969) 1970, 182
      - 'Schoolboeken in de Duitse bezettingstijd', artikel van R. Reinsma uit het tijdschrift Spiegel Historiael betreffende zijn beleid als waarnemend secretaris-generaal van het ministerie van Onderwijs, Kunsten en Wetenschappen inzake de zuivering van schoolboeken, met beleidende brief., z.j. (1969); 183; 2 stukken
      - Tekst van het mede op gesprekken met hem gebaseerde proefschrift van Joost Smiers Cultuur in Nederland 1945-1951. Meningen en beleid, concept, met begeleidende brieven en verdere bijlage., 1973, 1975 en z.j.; 184; 1 omslag
        Het bovengenoemde proefschrift verscheen in 1977 onder de titel Cultuur in Nederland 1945-1955. Meningen en beleid.
      - Exemplaar van het blad van de universiteit van Amsterdam FC Folia Civitatis met een artikel door Tom de Graaf en Max Hirsch over het verzet en de plannen voor vernieuwing van de universiteiten tijdens de oorlog, gebaseerd op interviews met leden van het verzet en bewindslieden, onder wie mr. H.J. Reinink., 1975; 185; 1 stuk
      - De secretaris-generaal: politisering of verambtelijking? en Secretarissen-generaal 1945-1979: een empirisch onderzoek, teksten van artikelen door U. Rosenthal, geschreven op basis van onderzoek waaraan hij heeft meegewerkt, met een overdruk van het laatste in het tijdschrift Acta Politica verschenen artikel en begeleidende brieven., 186; 1 omslag
    - Directeur-generaal voor de Kunsten en Buitenlandse Culturele Betrekkingen, 2.1.7.
      - Ingekomen brieven, met minuten van uitgaande brieven., 1953-1966; 187; 1 omslag
        Beuth, L.S.
        Dalsum, Albert van
        Exposition Universelle de1967, Compagnie Canadienne de l'
        Geyl, P.
        Hart, dr. W.A. 't
        Klompe, dr. M.A.M.
        Leclercq, Liesbeth
        Rijksmuseum Vincent van Gogh, Adviescommissie Bouw
        Schurmann, C.W.A.
      - Stukken betreffende zijn bemoeienis met het Nederlands Instituut voor Internationale Culturele Betrekkingen., 955-1959; 188; 1 omslag
      - Verzamelde documentatie betreffende kunstbescherming, met foto's van het exterieur en het interieur van de Rijksbergplaats te Paaslo., 956-1965 en z.j.; 189; omslag
      - Foto's van de door hem geopende tentoonstelling "Uw Krant" te Groningen, met krantenknipsels., 1957; 190; 5 stukken
      - Ingekomen brief van de Vereniging van Directeuren van Nederlandse Musea betreffende zijn deelname aan De Museumdag te Kampen, met bijlagen., 1957 en z.j.; 191; 3 stukken
      - Stukken betreffende zijn bemoeienis met de totstandkoming van Van Gogh tentoonstellingen in het buitenland., (1950) 1957-1961; 192-194; 4 stukken en 1 pak
        Zie inv.nr. 196.
        - Japan, 1958, 192
          Zie ook inv.nr. 293.
        - Wenen, (1950) 1958, 193; 1 pak
        - Toronto, met een foto, 1961, 194; 3 stukken
      - Blanco uitnodigingen van hem tot het bijwonen van lunches ter gelegenheid van de bijeenkomst van de Gemengde Technische Commissie ter Uitvoering van het Nederlands-Belgisch Cultureel Akkoord en van de bijeenkomst van de Studiegroep van de Raad van Europa inzake de samenwerking tussen de Europese universiteiten., 1957, 1964; 195; 2 stukken
      - Stukken betreffende door hem verrichte of bijgewoonde openingen van tentoonstellingen en gebouwen., 1957-1966 en z.j.; 196-204; 10 stukken en 3 omslagen
        - Foto's van de door hem bijgewoonde opening van de tentoonstelling "Schopferische Freizeit" van amateurkunst van werknemers van Friedrich Krupp te Essen, met bijlage en een artikel uit de Westdeutsche Algemeine inzake zijn bezoek aan de Van Gogh- tentoonstelling in de Villa Hugel aldaar, 1957, 196; 1 omslag
        - Knipsels betreffende de door hem verrichte opening van de aan het Buitenhof gevestigde Haagse Artiestensociëteit "De Ruif", 1959, 197; 2 stukken
        - Tekst van zijn toespraak gehouden bij de opening van de tentoonstelling "Jan van Goyen" te Arnhem, 1960, 198
        - Knipsel uit de Delftsche Courant betreffende de door hem verrichte opening van de tentoonstelling "Contour onzer beeldende kunst in 1961" in het stedelijk museum "Het Prinsenhof" aldaar, 1961, 199
        - Foto's van de door hem verrichte opening van de tentoonstelling "Het Wondere Zwart van Delft" in Museum Willet Holthuysen te Amsterdam in aanwezigheid van burgemeester G. van Hall, 1962, 200; 2 stukken
        - Foto's van de door hem bijgewoonde opening van de tentoonstelling "Pre Columbiaanse Kunst"in het Koninklijk Instituut voor de Tropen te Amsterdam, z.j. (ca. 1963), 201; 3 stukken
        - Stukken betreffende de door hem verrichte opening van de tentoonstelling van schilderijen van Chris de Moor ter gelegenheid van diens 65ste verjaardag, 1964 en z.j., 202; 1 omslag
        - Krantenfoto van de door hem verrichte opening van de tv-studio "Vitus"en van de studio "Irene" te Hilversum, z.j. (ca. 1965), 203
        - Uitnodiging voor de opening van de tentoonstelling Meesterwerken van de Europese Prentkunst 1410-1914 in het Rijksmuseum te Amsterdam, met de tekst van de door hem gehouden toespraak, in drievoud, 1966, 204; 1 omslag
      - "Bijdrage tot een theorie van de culturele uitwisseling met het buitenland", tekst van een door hem te Hilversum gehouden toespraak voor de leden van het Contactcentrum op Voorlichtingsgebied., 1958; 205; 1 omslag
      - Knipsel uit de Haagsche Courant betreffende de door hem bijgewoonde première van het toneelstuk "Geschonden geweten" door de Haagsche Comedie in de Koninklijke Schouwburg aldaar., 1958; 206; 1 stuk
      - Foto's van de door hem bijgewoonde installatie van mr. R. Hotke tot directeur van de Rijksdienst voor de Monumentenzorg., z.j. (1958); 207; 2 stukken
      - Stukken betreffende minister mr. J.M.L.Th. Cals., 1958-1991 en z.j.; 208-212; 3 stukken, 1 omslag, 1 deel, 1 pak en 1 katern
        - Verzamelde krantenknipsels, 1958-1991 en z.j., 208; 1 pak
        - Tekst van de door Cals uitgesproken rede bij het 25-jarig bestaan van de St. Adelbert Vereniging in het Koninklijk Instituut voor de Tropen te Amsterdam, 1960, 209; 1 stuk
        - "Verslag" van de feestelijke bijeenkomst door Cals aangeboden aan zijn medewerkers ter gelegenheid van de afkondiging van de Wet op het voortgezet onderwijs, met begeleidende brief, 1963, 210; 1 deel en 1 stuk
        - Het Westeinder Handschrift, Sinterklaasgedicht door Cals geschreven aan zijn naaste medewerkers tijdens zijn verblijf in het Westeinde Ziekenhuis te Den Haag in 1961 en bij zijn afscheid als minister cadeau gedaan, in tweevoud, met begeleidende brief en knipsel, 1963, 211; 1 omslag
        - Liturgieboekje van de uitvaartmis van Cals in de St. Paschalis Baylon te Den Haag, met een dankbetuiging van zijn echtgenote G.C. Cals-van der Heijden voor de ontvangen blijken van medeleven bij zijn ziekte en overlijden, 1972, 212; 1 katern en 1 stuk
      - Knipsel uit de Haagsche Courant betreffende de door hem bijgewoonde première van Shakespeares "De koopman van Venetië" door de Haagsche Comedie in de Koninklijke Schouwburg aldaar., 1959; 213; 1 stuk
      - Uitgaande brief aan de Rockefeller Foundation te New York waarin hij medewerking vraagt voor het plan van de Unesco om een museum voor Westerse kunst in Azië op te richten, afschrift, met ingekomen antwoorden, 1959; 214; 3 stukken
      - Foto uit de Culemborgsche Courant van de door hem bijgewoonde uitvoering van de Jan van Riebeeck Suite in de Barbarakerk aldaar ter gelegenheid van de viering van de "Oranjedag"., 1959; 215; 1 stuk
      - Verslag van de bespreking van de staatssecretaris van dit ministerie, mr. Y Scholten, met vertegenwoordigers van de O.T.E.M. (Televisie Exploitatie Maatschappij) over reclametelevisie., 1959; 216; 1 stuk
      - Groepsfoto van een diner te Grinzing tijdens een onbekend congres en de uitreiking van de Erasmusprijs te Wenen., 1959; 217; 1 stuk
      - Stukken betreffende het door hem bijgewoonde doophandeling en proefvaart van de s.s. "Rotterdam", het nieuwe vlaggenschip van de Holland-Amerika Lijn, met foto's., 1959 en z.j.; 218; 1 omslag
      - Knipsel betreffende de ontvangst door hem van de ambassaderaad van India, met een knipsel betreffende het overlijden van de ambassadeur van India, John A. Thivy en een foto van hem op de afscheidsreceptie van de ambassadeur van India Puri (?), 1959-1960; 219; 2 stukken
      - Exemplaren van de Knipselkrant van dit ministerie., 1959, 1966; 220; 2 stukken
      - Krantenknipsels betreffende de door verrichte uitreiking van een koninklijke onderscheiding aan de schrijfster Annie Salomons bij haar 75-ste verjaardag., 1960; 221; 3 stukken
      - Exemplaar van het tijdschrift TH Mededelingen gewijd aan de bijeenkomsten ter gelegenheid van het aftreden van dr. C.H. van der Leeuw als voorzitter van het College van Curatoren van de Technische Hogeschool te Delft., 1960; 222; 1 katern
      - Ter herinnering aan Ida Simons-Rosenheimer, publicatie door Pierre H. Dubois en anderen ter nagedachtenis aan deze pianiste en schrijfster., 1960; 223; 1 deel
      - Foto van hem, burgemeester mr. A.J. d'Ailly van Amsterdam en een onbekende derde tijdens de presentatie van (een deel van) een Nederlandse encyclopedie., z.j. (ca. 1960); 224; 1 stuk
      - Stukken betreffende zijn reis met minister mr. J.M.L.Th. Cals, naar Egypte, met foto's., 1961 en z.j.; 225; 1 omslag
      - Uitnodiging voor hem van de bondspresident van Duitsland Heinrich Lubke voor een ontvangst ter gelegenheid van de Conferentie van de Europese ministers van Cultuur te Hamburg, met een foto van de kennismaking van de bondspresident met de leden van de koninkrijksdelegatie., 1961 en z.j.; 226; 2 stukken
      - Speciaal nummer van het weekblad O.K.W. Mededelingen verschenen naar aanleiding van de inwerkingtreding van de Wet op het wetenschappelijk onderwijs, in tweevoud, met een exemplaar van dit tijdschrift gewijd aan de parlementaire behandeling van het wetsontwerp tot regeling van het voortgezet onderwijs (de Mammoetwet)., 1961-1962; 227; 1 omslag
      - Exemplaren van Neerlandia, het maandblad van het Algemeen Nederlands Verbond, betreffende het Nederlands cultuurbeleid en de culturele samenwerking in Europa, met de tekst van de door hem, op het aan dit onderwerp gewijde 35e Nederlandse Congres van dit verbond, gehouden inleiding 'Het Nederlandse cultuurbeleid tegen de achtergrond van de Europese cultuurpolitiek'., 1961-1962; 228; 1 omslag
      - Foto's van zijn bezoek aan Polen, met bijlage., 1961-1962; 229; 5 stukken
      - Stukken betreffende zijn verjaardag., 1961, 1966; 230-231; 2 omslagen
        - Ingekomen felicitaties bij zijn 60ste verjaardag, met afschriften van antwoorden, portretfoto's van hem en krantenknipsels, 1961, 230
        - Ingekomen felicitaties bij zijn 65ste verjaardag, 1966, 231
      - Stukken ontvangen als lid van het curatorium van het Nederlands Historisch-Archeologische Instituut te Istanboel., 1961, 1969; 232-233; 4 stukken
        - Groepsfoto van een vergadering van de leden te Leiden, 1961, 232
        - Nieuwsbrieven van de documentatiedienst van dit instituut, 1969, 233; 3 stukken
      - Stukken betreffende het door hem bijgewoonde XVIIe Internationale Muziek Festival te Praag, met foto's., 1962; 234; 1 omslag
      - Knipsel uit Het Vaderland betreffende de huldiging van Hugh Paget, vertegenwoordiger van de British Council in Nederland, door hem in het Mauritshuis te Den Haag ter gelegenheid van diens vertrek., 1962; 235; 1 stuk
      - Foto's en een knipsel van de ondertekening van het cultureel verdrag met de Bondsrepubliek Duitsland., 1962; 236; 3 stukken
      - 'Appel of Citroen', tekst van een lezing door Paul Citroen gehouden voor de Sociëteit van Culturele Samenwerking te Den Haag, overdruk uit het tijdschrift Wending., 1963; 237; 1 katern
        Met opdracht van de schrijver.
      - Groepsfoto van hem, Lord Hailsham en anderen tijdens een vergadering van de ministers van Wetenschappen van de OESO-landen te Parijs., 1963; 238; 1 stuk
      - Knipsels betreffende de door hem verrichte uitreiking van een koninklijke onderscheiding aan de dirigent George Szell., 1963 en z.j.; 239; 2 stukken
      - Doorlopend bewijs van toegang voor hem van de N.V. Maatschappij tot Exploitatie van het Gebouw voor Kunsten en Wetenschappen te Den Haag, met krantenknipsels betreffende de brand in dit gebouw., 1963-1964; 240; 4 stukken
      - Knipsel uit Het Vaderland betreffende de door hem bijgewoonde viering van de nationale feestdag van de Verenigde Arabische Republiek in de ambtswoning van de ambassadeur Sayed Fahmi., 1964; 241; 1 stuk